臺灣臺中地方法院刑事判決　　　　　　　　　　　　　九十一年度易字第一七七號
　　公　訴　人　臺灣台中地方法院檢察署檢察官
　　被　　　告　乙○○
　　　　　　　　　　　　（現在臺灣臺中看守所附設勒戒處所觀察、勒戒中）
　　　　　　　　　　　　身分證.
右列被告因竊盜案件，經檢察官提起公訴（九十年度偵字第一七五八三號），本院判
決如左：
    主  文
乙○○連續竊盜，處有期徒刑壹年貳月。
    事  實
一、乙○○素行不佳，前曾犯竊盜、動產擔保交易法等罪（均未構成累犯），詎仍不
    知悔改。乙○○基於意圖為自己不法所有之概括犯意，自民國（下同）九十年七
    月間某日起至同年九月二十五日下午十五時許止，在台中縣市等地，持自備之鑰
    匙為工具開啟停放路旁如附表所示機車置物箱後，連續竊取如附表所示之財物，
    得手後置放台中縣大里市○○路二三四號租屋處，現金則花費殆盡，部分行動電
    話則出售予他人（如出售於綽號「董仔」者共五支，每支新台幣二、三千元），
    嗣於九十年九月二十六日下午三時五十分許，乙○○駕駛機車行經台中市○○○
    路六七五號前時，因行跡可疑經警在其身上查獲丙○○所失竊之行動電話乙支（
    號碼為0000000000號）及供竊盜所用之鑰匙一串（十六支），並循線
    前往台中縣大里市○○路二三四號乙○○租屋處搜索，並尋獲如附表所示之失竊
    財物，始查悉上情。
二、案經丙○○、己○○訴由台中市警察局第五分局報請臺灣臺中地方法院檢察署檢
    察官偵查起訴。
    理  由
一、訊據被告乙○○對於上開犯行於警訊及偵審中均坦承不諱，核與告訴人丙○○、
    己○○及被害人戊○○、庚○○、甲○○、辛○○及丁○○於警訊及偵查中指述
    失竊情節相符，此外，復有贓物認領保管收據七紙、相片五張附卷及如附表所示
    尋獲之失竊財物及供竊盜所用之鑰匙一串（十六支）扣案可資佐證，事證至臻明
    確，被告乙○○犯行洵堪認定。
二、核被告乙○○所為，係犯刑法第三百二十條第一項之竊盜罪。被告乙○○所為前
    開數行為，時間緊接，犯罪構成要件又復相同，顯係基於概括之犯意為之，為連
    續犯，爰依刑法第五十六條之規定以一罪論，並加重其刑。爰審酌被告乙○○犯
    罪之動機、目的、手段、品行不佳，詳如前述，此有台灣台中地方法院檢察署刑
    案資料查註紀錄表一份在卷可按、所生危害及犯罪後坦認罪愆，頗具悔意，然犯
    罪後迄今仍未與告訴人及被害人達成民事和解，取得諒解，犯後態度不佳等一切
    情狀，量處如主文所示之刑，以資懲儆。扣案之鑰匙一串（十六支）係被告乙○
    ○竊盜所得，雖供被告犯罪所用，惟非被告所有，業據被告供承在卷（見偵查卷
    第八十九頁），爰不依法併予宣告沒收之，附此敘明。
據上論斷，應依刑事訴訟法第二百九十九條第一項前段、刑法第五十六條、第三百二
十條第一項、罰金罰鍰提高標準條例第一條前段，判決如主文。
中　　　華　　　民　　　國　　九十一　　年　　　五　　　月　　　三　　　日
                                        臺灣臺中地方法院刑事第四庭
                                            法　官      洪  俊  誠
右正本證明與原本無異。
如不服本判決，應於判決送達後十日內向本院提出上訴狀，上訴於臺灣高等法院臺中
分院(須附繕本)。
                                            書記官      胡  美  娟
中　　　華　　　民　　　國　　九十一　　年　　　五　　　月　　　三　　　日
附錄論罪科刑實體法條文：
刑法第三百二十條第一項：
意圖為自己或第三人不法之所有，而竊取他人之動產者，為竊盜罪，處五年以下有期
徒刑、拘役或五百元以下罰金。
(罰金部份業經提高十倍為五千元)
附表：（行動電話序號因電信公司保密查詢，致末碼常以０代之而與所查有所不同）
編號 名稱　　　　　　　數量　 竊取時地　     所有人　　 備註
一　 背包　　　　　　　一　　 不詳　　　　　不詳
二　 布包　　　　　　　十七　 不詳　　　　　不詳
三　 皮包　　 　　　　 八　　 不詳　　　　　不詳
四　 皮夾　　　　　　　五　　 不詳　　　　　不詳
五　 零錢包　　　　　　六　　 不詳　　　　　不詳
六　 眼鏡盒　　　　　　十三　 不詳　　　　　不詳
七　 玉器　　　　　　　五　　 不詳　　　　　不詳
八　 行動電話電池　　　十六　 不詳　　　　　不詳
九　 行動電話耳機　　　五　　 不詳　　　　　不詳
十　 電子計算機　　　　七　　 不詳　　　　　不詳
十一　 ＰＤＡ　　　　　　一　　 不詳　　　　　不詳
十二　 無敵電子字典　　　一　　 不詳　　　　　不詳
十三　 照相機　　　　　　一　　 不詳　　　　　不詳
十四　 手錶　　　　　　　三　　 不詳　　　　　不詳
十五　 鑰匙　　　　　　 十六　　不詳　　　　　不詳
十六　 黑色皮包　　　　 一　　　90.8.19.1100　戊○○　   未尋獲
　　 六千元　　　　　　　　　 中縣太平市永　　　　　   未尋獲
　　 身分證　　　　　 一　　　平路二段四七　　　　　   未尋獲
　　 駕駛執照　　　　 一　　　六巷二六號前　　　　　   未尋獲
　　 健保卡　　　　　 一　　　　　　　　　　　　　　   未尋獲
　　 提款卡　　　　　 二　　　　　　　　　　　　　 太平農會及台灣中小企銀
　　　　　　　　　　　　　　　　　　　　　　　　　　   未尋獲
　　 行車執照　　　　 一　　　　　　　　　　　　　　   未尋獲
　　 西門子行動電話　 一　　　　　　　　　　　　　 序號000000000000000
　　　　　　　　　　　　　　　　　　　　　　　　　 0000049853
十七　書包　　　　　　 一　　　90.8.20.2150　 甲○○　  已尋獲
　　 二千五百元　　　　　　　 中市○○路興　　　　　   未尋獲
　　 西門子S15　　　　一　　　大書局前　　　　　　 序號000000000000000
　　　　　　　　　　　　　　　　　　　　　　　　　 0000000596
十八　 皮包　　　　　　 一　　　90.8.0000000　庚○○　   未尋獲
　　 三萬七千四百元　　　　　 中縣大里市中　　　　　   未尋獲
　　 身分證　　　　　 一　　　興路菩堤醫院　　　　　   未尋獲
　　 駕照　　　　　　 一　　　前　　　　　　　　　　   未尋獲
　　 健保卡　　　　　 一　　　　　　　　　　　　　　   未尋獲
　　 行照　　　　　　 一　　　　　　　　　　　　　　   未尋獲
　　 金融卡　　　　　 二　　　　　　　　　　　　　 聯邦、台新銀行，未尋獲
　　 SOGO卡　　　　　 一　　　　　　　　　　　　　　   未尋獲
　　 NOKIA　　　　　　一　　　　　　　　　　　　　 序號000000000000000
　　　　　　　　　　　　　　　　　　　　　　　　 　0000056539
十九　 NOKIA0000　　　　0　　　00.8.30.2200　辛○○ 序號000000000000000
　　 行動電話　　　　　　　　 中市○○路美　　　　 無晶片卡
　　　　　　　　　　　　　　　村路口
　　 皮包　　　　　　 一　　　　　　　　　　　　　  　 未尋獲
　　 空白支票　　　　 二　　　　　　　　　　　　　　   未尋獲
　　 營利事業登記證　 一　　　　　　　　　　　　　　   未尋獲
　　 刷卡單　　　　　　　　　　　　　　　　　　　　　  未尋獲
　　 國際GD92　　　　 一　　　　　　　　　　　　　 序號000000000000000
　　 行動電話　　　　　　　　　　　　　　　　　　　0000000000
二十　 ＣＤ隨身聽　　　 一　　　90.9.21.0000　　　　　   已尋獲
　　 皮包　　　　　　 一　　　中市○○路與　　　　　   已尋獲
　　 電池　　　　　　 三　　　繼光街口　　　　　　　   已尋獲
　　 NOKIA行動電話　　0　　　　　　　　　　　　 　0000000000（未尋獲）
　 西門子　　　　　 一　　　90.9.261530　丙○○　序號000000000000000
     行動電話　　 　　　　　　北屯郵局前　　　　　 0000000000
